臺灣高等法院高雄分院刑事裁定　　　　100年度交抗字第170號
抗　告　人
即　異議人
即受處分人　林泉
上列抗告人因違反道路交通管理處罰條例，聲明異議案件，不服
台灣高雄地方法院中華民國100 年5 月30日裁定（100 年度交聲
字第938號），提起抗告，本院裁定如下：
    主  文
抗告駁回。
    理  由
一、按受處分人不服道路交通管理處罰條例第8 條所定主管機關
    所為之處罰者，得於接到裁決書之翌日起20日內，向管轄地
    方法院聲明異議；又交通法庭認聲明異議不合法律上之程式
    ，且其不合法律上之程式無從補正者，應以裁定駁回之，道
    路交通管理處罰條例第87條第1 項、道路交通案件處理辦法
    第18條前段分別定有明文。是受處分人自應依法於上開規定
    期間內向法院聲明異議，倘其逾期始行提出異議者，於法即
    有不合，法院自應裁定駁回，合先敘明。次按，依道路交通
    管理處罰條例第87條規定向管轄法院聲明異議之期間，自裁
    決送達之翌日起算，並得依法扣除在途期間；再處理違反道
    路交通管理事件，有關文書送達之程式，依行政程式法之規
    定，道路交通案件處理辦法第12條、違反道路交通管理事件
    統一裁罰基準及處理細則第5 條亦分別定有明文。另按，送
    達應於受送達人之住居所、事務所或營業所為之；而於應送
    達處所不獲會晤應受送達人時，得將文書付與有辨別事理能
    力之同居人、受僱人或應送達處所之接收郵件人員，行政程
    序法第72條第1 項、第73條第1 項，分別定有明文。
二、經查，本件異議人即受處分人林泉於民國88年6 月1 日22時
    40分許，酒後駕駛車牌號碼YVF-917 號輕型機車，行經高雄
    市○○路、同盟路口時，經警攔查酒精測試值達0.27MG/L，
    及騎乘機車未戴安全帽之違規，經警當場開單舉發並由異議
    人本人簽收在案，嗣原處分機關並依道路交通管理處罰條例
    第31條第1 項、同條例第35條第1 項第1 款之規定，共裁處
    罰鍰新台幣（下同）12500 元，該裁決書業於94年6 月30日
    經郵政機關送達異議人位於高雄市左營區○○○路2 之30號
    4 樓之住所，並經異議人之同居人即其父親林東燧簽收，有
    高雄市政府警察局舉發違反道路交通管理事件通知單、高雄
    市政府交通局違反道路交通管理事件裁決書、送達證書影本
    各1 紙（原審卷第16至18頁）在卷可稽，故上開裁決已於94
    年6 月30日發生送達之效力。又異議人住所地在高雄市，依
    司法院所發佈之「法院訴訟當事人在途期間標準」第4 條第
    1 款第2 目之規定，無須加計在途期間，故異議人如對上揭
    處分不服欲聲明異議圖謀救濟，應於本件裁決書合法送達之
    翌日起20日內，即至遲應於94年7 月20日以前提出。惟異議
    人卻遲至100 年5 月5 日始具狀提出本件聲明異議，此有異
    議聲請狀上之原審收文章附卷為憑（原審卷第1 頁）。是以
    ，異議人本件聲明異議顯已逾20日之法定不變期間，揆諸前
    揭法律之規定，異議人聲明異議於法自有未合，則原審所為
    異議駁回之裁定，於法並無不合。
三、抗告意旨，雖指稱：異議人即受處分人林泉於民國88年6 月
    1 日22時40分許，酒後駕駛車牌號碼YVF-917 號輕型機車，
    行經高雄市○○路、同盟路口時，經警攔查酒精測試值達0.
    27MG/L及騎乘機車未戴安全帽之違規，嗣警當場開單舉發並
    由異議人簽收在案，惟原處分機關怠至94年6 月29日始依道
    路交通管理處罰條例第31條第3 項、同條例第35條第1 項第
    1 款等規定，共同裁處罰鍰新台幣12,500元，顯已逾行政程
    序第131 條5 年時效之規定，而不得請求，且行政執行法第
    3 條、同法第7 條亦規定已逾5 年之除斥期間，處分機關不
    得再執行等規定。況88年間所使用之酒測器，已被經濟部標
    準檢驗局檢測出不合法。另伊於原審尚針對其他裁決書為異
    議，未見原審為說明，為此請求撤銷原處分云云。惟查原處
    分雖已逾5 年之除斥期間，是否能執行，乃屬另一法律問題
    ，抗告人既欲對裁決書聲明異議，自應於接到裁決書之翌日
    起20日內，向原審法院聲明異議，抗告人逾期始聲明異議，
    自屬不合法。則原裁定於法並無不合，抗告意旨，仍執前詞
    ，指摘原裁定不當，為無理由，應予駁回。
據上論斷，應依道路交通案件處理辦法第26條、刑事訴訟法第41
2 條，裁定如主文。
中    華    民    國   100    年    7     月    28    日
                  刑事第七庭    審判長法  官  莊飛宗
                                      法  官  蔡廣昇
                                      法  官  謝宏宗
以上正本證明與原本無異。
本件裁定不得再抗告。
中    華    民    國   100    年    7     月    29    日
                                      書記官  蘇恒仁